# The impact of population density on travel patterns
### 研究人口密度如何影响交通方式选择，比较高密度和低密度区域的步行、骑行与驾车模式的差异。

3. 人口密度对出行模式的影响
目标： 研究人口密度（hh_bgDensity.csv）如何影响交通方式选择。
数据使用：
人口密度数据：hh_bgDensity.csv。
出行方式数据：Walk_trips, Bike_trips, DriveAlone_trips。
方法：
构建空间回归模型（如地理加权回归，GWR）。
比较高密度和低密度区域的出行模式选择差异。
结果： 显示高密度地区更多选择步行/骑行，低密度地区更多选择驾车。


#### 1. 加载数据
```{r}
# 加载必要的包
library(sf)
library(dplyr)
library(ggplot2)
library(GWmodel)  # 用于地理加权回归

# 读取数据
hh_data <- read.csv("HHData_111A.csv")
bg_density <- read.csv("hh_bgDensity.csv")

# 查看数据结构
head(hh_data)
head(bg_density)

```

#### 2. 汇总区域数据
```{r}
# 汇总 Walk_trips, Bike_trips, DriveAlone_trips
trip_summary <- hh_data %>%
  group_by(region_id) %>%
  summarise(
    mean_walk_trips = mean(Walk_trips, na.rm = TRUE),
    mean_bike_trips = mean(Bike_trips, na.rm = TRUE),
    mean_drive_trips = mean(DriveAlone_trips, na.rm = TRUE)
  )

```

#### 3. 合并人口密度
```{r}
# 假设 bg_density 包含 region_id 和 population_density
density_data <- bg_density %>%
  left_join(trip_summary, by = "region_id")

```

#### 4. 地理加权回归（GWR）
```{r}
# 准备空间数据
spatial_data <- st_as_sf(density_data, coords = c("longitude", "latitude"), crs = 4326)

# 创建 GWR 数据
gwr_data <- gwr.basic(
  formula = mean_walk_trips ~ population_density,
  data = spatial_data,
  bw = 100  # 选择带宽
)

# 检查 GWR 结果
summary(gwr_data)

```

#### 5. 可视化结果
```{r}
# 可视化 GWR 结果
gwr_coeff <- as.data.frame(gwr_data$SDF)

ggplot(spatial_data) +
  geom_sf(aes(fill = gwr_coeff$population_density)) +
  scale_fill_viridis_c(option = "plasma") +
  labs(
    title = "GWR Coefficients for Population Density",
    fill = "Impact on Walking Trips"
  ) +
  theme_minimal()

```

#### 6. 比较高低密度区域
```{r}
# 分组
density_data <- density_data %>%
  mutate(density_group = ifelse(population_density > median(population_density), "High Density", "Low Density"))

# 对比出行模式
density_data %>%
  group_by(density_group) %>%
  summarise(
    avg_walk_trips = mean(mean_walk_trips),
    avg_bike_trips = mean(mean_bike_trips),
    avg_drive_trips = mean(mean_drive_trips)
  )

```

#### 7. 解读结果
高密度区域是否更多选择步行/骑行。
低密度区域是否更依赖驾车。
